【裁判字號】    89,易緝,7
【裁判日期】    890307
【裁判案由】    詐欺
【裁判全文】
台灣彰化地方法院刑事判決                            八十九年度易緝字第七號
    公  訴  人  臺灣彰化地方法院檢察署檢察官
    被      告  甲○○
右列被告因詐欺案件，經檢察官提起公訴（八十八年度偵字第二九五五號），本院判
決如左：
        主  文
甲○○意圖為自己不法之所有，以詐術使人將本人之物交付，處有期徒刑貳年陸月。
        事  實
一、甲○○曾犯詐欺、搶奪等罪，經判處有期徒刑，並執行完畢滿五年。仍不知悔改
    ，猶意圖為自己不法之所有，於八十六年十二月十八日下午二時廿分許，在彰化
    縣彰化市田中里田中莊三號乙○○○住處，乘其老邁，智慮淺薄，隻身在家之機
    會，對乙○○○誆稱：要買房子給其母子居住，並娶其為妻，請其交予金錢購買
    等語云云（俗稱「金光黨」手法），乙○○○一時受誘惑，不疑有詐，誤以為真
    ，遂由甲○○偕同前往彰化市農會東區分部領取存款新台幣（下同）十一萬八千
    元交付予甲○○（起訴書誤載為十萬伍千元），甲○○得款後，除當場返還三千
    元予乙○○○外，其餘之十一萬五千元，悉數歸為己有，並逃匿無蹤，而將所詐
    取之款項供作賭資及其他花費之用，耗失完盡。嗣經警於八十八年二月七日據報
    查獲，惟其於警訊後即逃亡未到案，迄八十九年一月六日始為警逮捕歸案。
二、案經彰化縣警察局彰化分局報請臺灣彰化地方法院檢察署檢察官偵查起訴。
        理  由
一、訊據被告甲○○固坦承其於前揭時、地，有對被害人乙○○○詐取金錢之事實，
    惟辯稱：伊僅詐取十萬五千元，且係向被害人乙○○○說要租房屋，不是要買房
    屋，也未說要娶她為妻云云。經查：被告先對被害人乙○○○示愛，誆稱欲娶其
    為妻，使其受誘惑，而心向意從，再於八十六年十二月十八日下午二時許，藉詞
    要購屋，請被害人乙○○○提領存款供作價金，被害人因不疑有詐，乃由被告偕
    同前往彰化市農會東區分部，由被害人領取十一萬八千元交付被告，被告得款後
    ，除返還三千元予被害人外，其餘之十一萬五千元，悉數歸為己有，即攜款逃匿
    他處等情，已據被告於八十八年二月七日警訊時供承在卷，且經被害人指訴甚詳
    。又被告確於被害人交付金錢前，有誆稱欲娶被害人為妻等語，亦迭據被害人於
    警訊時及檢察官偵查中指訴無訛，驗徵社會事實經驗，被告倘未以娶被害人為妻
    及購買房屋供其居住等語，誆騙被害人以挑動被害人認同之心理，被害人必無聽
    從被告之指示，偕同前往領款並悉數交付之理，顯見被告此部分所辯，無從採取
    。是本案事證已臻明確，被告犯行洵堪認定。
二、核被告所為，係犯刑法第三百三十九條第一項之詐欺取財罪。查本案被告不事生
    產，居無定所，竟罔顧天良，設詞欺罔智慮淺薄，且老邁寡居多年之被害人，騙
    取其終生積蓄，供作賭資揮霍完盡，致被害人贍老無著，怨嘆無涯。是被告之罪
    責，誠難認屬輕微，如僅以被告年屆六十有餘，即予以寬縱，而未量處相當之刑
    度，予以制裁，誠難伸社會正義。爰審酌被告之素行、犯罪之動機、手段、目的
    、所生危害及其他犯罪情節，並犯後之態度等一切情狀，量處如主文所示之刑。
    再查被告雖於最近五年內雖未曾受有期徒刑以上刑之宣告，有本院被告全國前案
    紀錄表及台灣彰化地方法院檢察署刑案資料查註紀錄表足稽，但被告無業，四處
    遊蕩，其行為極易形成慣常性，衡其情節有再犯之虞，所受懲處，如未付執行，
    不免使其怠慢輕忽，而不知自制，故本案被告以不宣告緩刑為宜，附此敘明。
據上論斷，應依刑事訴訟法第二百九十九條第一項前段、刑法第三百三十九條第一項
，罰金罰鍰提高標準條例第一條前段，判決如主文。
中      華      民      國    八十九    年      三      月      七      日
                              臺灣彰化地方法院刑事第三庭
                                      法  官   蔡紹良
右正本證明與原本無異。
如不服本判決，應於判決送達後十日內向本院提出上訴狀，其未述理由者，應於提
出上訴狀後十日內向本院補提理由書，並按他造當事人之人數提出繕本。
                                      書記官   鐘麗芳
中    華    民    國      八十九      年       三      月     七      日
刑法第三百三十九條
意圖為自己或第三人不法之所有，以詐術使人將本人或第三人之物交付者，處五年以
下有期徒刑、拘役或科或併科一千元以下罰金。
以前項方法得財產上不法之利益或使第三人得之者亦同。
前二項之未遂犯罰之。


司法院資訊處製作；財團法人民間司法改革基金會備份。
